臺灣臺中地方法院民事裁定       
                                   110年度司繼字第3267號
聲  請  人  謝文成  
代  理  人  游朝義律師

受  選任人  張國權律師

上列聲請人聲請為被繼承人游隆誠選任遺產管理人事件，本院裁
定如下：
    主      文
選任張國權律師為被繼承人游隆誠之遺產管理人。
准對被繼承人游隆誠之大陸地區以外繼承人為承認繼承之公示催
告。
被繼承人游隆誠之大陸地區以外繼承人，應自前項公示催告最後
揭示於法院公告處、資訊網路及其他適當處所之日起，壹年內承
認繼承，上述期限屆滿，無繼承人承認繼承時，被繼承人游隆誠
之遺產，於清償債權並交付遺贈物後，如有賸餘即歸屬國庫。
聲請程序費用由被繼承人游隆誠之遺產負擔。
    理      由
一、按繼承開始時，繼承人之有無不明，而無親屬會議或親屬會
    議未於一個月內選定遺產管理人者，利害關係人或檢察官得
    聲請法院選任遺產管理人，並由法院依公示催告程序，定六
    個月以上之期限，公告繼承人，命其於期限內承認繼承，民
    法第1177條、第1178條規定甚明。次按，先順序繼承人均拋
    棄其繼承時，由次順序之繼承人繼承。其次順序繼承人有無
    不明或第四順序之繼承人均拋棄其繼承權者，準用關於無人
    承認繼承之規定，民法第1176條第6項定有明文。
二、本件聲請意旨略以：聲請人為被繼承人游隆誠（男、民國00
    年00月00日生、身分證統一編號：Z000000000號、生前最後
    住所：臺中市○○區○○路○段00巷00號）之債權人，有臺灣新
    北地方法院執行命令可證，因聲請人無法對被繼承人游隆誠
    之遺產（即土地坐落新北市○○區○○段○○○○○○段00000地號土
    地，權利範圍：公同共有10分之1）行使權利。又被繼承人
    游隆誠於民國108年12月6日死亡，其第1、2、3順位繼承人
    均已拋棄繼承，亦無第4順位繼承人，是否仍有應繼承之人
    不明，其親屬會議並未於一個月內選任遺產管理人，為確保
    聲請人之權利，爰依民法第1178條第2項規定，聲請選任被
    繼承人之遺產管理人等語。
三、經查：
(一)聲請人上開主張之事實，業據其提出被繼承人之除戶謄本、
    臺灣新北地方法院民國110年6月24日新北院賢110司執宿字
    第29875號執行命令、系爭土地登記第一類謄本等件為證，
    復經本院依職權調取109年度司繼字第455號卷宗查核無訛，
    堪信為真實。從而，聲請人聲請選任被繼承人游隆誠之遺產
    管理人，揆諸前揭規定，為有理由，應予准許。
(二)嗣經本院函詢社團法人臺中律師公會名冊之律師有無意願擔
    任本件遺產管理人，有張國權律師同意願擔任本件遺產管理
    人，此有民事陳報狀在卷可參。茲審酌張國權為執業律師，
    非但具有專業知識及能力，且與被繼承人所遺遺產間無利害
    關係，若由其擔任本事件之遺產管理人，應能秉持其專業倫
    理擔當此具公益性質之職務，並順利達成管理保存及清算遺
    產之任務。執此，本院認為由張國權律師擔任被繼承人之遺
    產管理人，應屬妥適，爰選任之。
四、依家事事件法第127條第4項規定，裁定如主文。
中　　華　　民　　國　　111 　年　　3 　　月　　2 　　日
                  家事法庭  司法事務官　張吉祥
以上正本係照原本作成。
如不服本件裁定，得於裁定書送達之翌日起10日內，以書狀敘述
理由，向本庭提起抗告，並應繳納抗告費新台幣1000元。  
中　　華　　民　　國　　111 　年　　3 　　月　　2 　　日
                                書記官　林雅慧